臺灣高等法院刑事判決
111年度上訴字第2042號
上  訴  人  
即  被  告  陳一銘


上列上訴人即被告因違反槍砲彈藥刀械管制條例等案件，不服臺
灣桃園地方法院109年度訴字第929號，中華民國111年4月7日第
一審判決（起訴案號：臺灣桃園地方檢察署108年度偵字第34281
號、第34339號），提起上訴，本院判決如下：
    主  文
上訴駁回。
    理  由
一、按不服地方法院之第一審判決而上訴者，應向管轄第二審之
    高等法院為之。上訴書狀應敘述具體理由，倘所提出之書狀
    未敘述上訴理由，或僅曾以言詞陳述上訴理由者，均應於上
    訴期間屆滿後20日內補提理由書於原審法院，逾期未補提者
    ，原審法院應定期間先命補正；第二審法院認為上訴書狀未
    敘述理由或上訴有第362條前段之情形者，應以判決駁回之
    ，但其情形可以補正而未經原審法院命其補正者，審判長應
    定期間先命補正，刑事訴訟法第361條、第367條分別定有明
    文。又雖已提出上訴理由，但所提非屬具體理由者，則無庸
    命其補正，逕由第二審法院以上訴不合法律上之程式，判決
    駁回之（最高法院107年度台上字第177號判決意旨參照）。
    另按刑事訴訟法第361條第1項、第2項規定，不服地方法院
    之第一審判決而上訴者，須提出上訴書狀，並應敘述具體理
    由。就修法過程以觀，原草案為：「依前項規定提起上訴者
    ，其上訴書狀應敘述理由，並引用卷內訴訟資料，具體指摘
    原審判決不當或違法之事實。其以新事實或新證據為上訴理
    由者，應具體記載足以影響判決結果之理由。」嗣經修正通
    過僅保留「上訴書狀應敘述具體理由」之文字，其餘則刪除
    ，故所稱「具體理由」，並不以其書狀應引用卷內訴訟資料
    ，具體指摘原審判決不當或違法之事實，亦不以於以新事實
    或新證據為上訴理由時，應具體記載足以影響判決結果之情
    形為必要。但上訴之目的，既在請求第二審法院撤銷或變更
    第一審之判決，所稱「具體」，當係抽象、空泛之反面，若
    僅泛言原判決認事用法不當、採證違法或判決不公、量刑過
    重等空詞，而無實際論述內容，即無具體可言。從而，上開
    法條規定上訴應敘述具體理由，係指須就不服判決之理由為
    具體的敘述，而非空泛的指摘而言。倘上訴理由就其所主張
    第一審判決有違法或不當的情形，並未舉出該案相關的具體
    事由足為其理由之所憑，仍不能謂已敘述具體理由，所為上
    訴，即不符合上訴第二審之法定要件（最高法院107年度台
    非字第52號判決意旨參照）。又依同法第367條前段規定，
    上訴書狀未敘述（具體）理由者，第二審法院應以判決駁回
    之。此項規定旨在貫徹上訴制度之目的（即撤銷、變更第一
    審違法、不當之判決，以實現個案救濟），並節制濫行上訴
    。準此以觀，上訴書狀應具體敘述上訴理由，為上訴合法之
    要件，如上訴欠缺此一要件，其上訴即非合法，應從程序上
    予以駁回（此項不合法上訴與上訴逾期之法律效果相同），
    而無庸進入實體審理程序（最高法院106年度第12次刑事庭
    會議決議意旨參照）。　　
二、查上訴人即被告陳一銘（下稱「被告」）因違反槍砲彈藥刀
    械管制條例等案件，經原審以109年度訴字第929號判決後，
    於民國111年4月14日送達被告住所地，因未獲會晤被告本人
    ，由其受僱人蓋章收受，有原審送達證書在卷可稽（見原審
    卷第377頁），嗣被告於同年4月26日合法提出上訴狀（見本
    院卷第19頁所附被告所提「刑事聲明上訴狀」），然僅表明
    不服原判決，依法提起上訴，並記載「上訴理由容後補陳」
    ，而未敘述上訴理由，本院乃於同年6月14日裁定命被告應
    於該裁定送達後5日內補正上訴理由，該裁定已於同年6月16
    日送達被告，亦有卷附該裁定、送達證書可參（見本院卷第
    27至29頁），被告迄未補提上訴理由書至本院。揆諸首揭規
    定，其上訴已違背法律上之程式，應予駁回，且不經言詞辯
    論為之。
據上論斷，應依刑事訴訟法第367條、第372條，判決如主文。
中　　華　　民　　國　　111 　年　　6 　　月　　28　　日
                  刑事第十五庭  審判長法  官  陳芃宇
                                      法  官  曹馨方
                                      法  官  陳勇松
以上正本證明與原本無異。
如不服本判決，應於收受送達後20日內向本院提出上訴書狀，其
未敘述上訴之理由者並得於提起上訴後20日內向本院補提理由書
（均須按他造當事人之人數附繕本）「切勿逕送上級法院」。
                                      書記官  邱紹銓
中　　華　　民　　國　　111 　年　　6 　　月　　29　　日